【裁判字號】    97,訴,1748
【裁判日期】    971020
【裁判案由】    毒品危害防制條例
【裁判全文】
臺灣臺北地方法院刑事判決              97年度訴字第1748號
公  訴  人  臺灣臺北地方法院檢察署檢察官
被      告  甲○○
上列被告因違反毒品危害防制條例案件，經檢察官提起公訴（97
年度毒偵字第2571號），被告於準備程序中，就被訴事實為有罪
之陳述，經本院依簡式審判程序審理，判決如下：
    主  文
甲○○施用第一級毒品，累犯，處有期徒刑壹年貳月。
    事  實
一、甲○○前因施用毒品案件，經本院以91年度毒聲字第93號裁
    定送勒戒處所觀察、勒戒後，認無繼續施用毒品傾向，由臺
    灣臺北地方法院檢察署檢察官於民國91年12月16日以91年度
    毒偵緝字第348號為不起訴處分確定，於91年12月17日執行
    完畢釋放出所，因他案羈押而入臺北看守所。又於95年間，
    因施用第一、二級毒品案件，經臺灣板橋地方法院判決有期
    徒刑1年、7月，經減刑為有期徒刑6月、3月15日；又於96年
    因贓物案件，經臺灣臺北地方法院判決有期徒刑3月、3月，
    經減刑為1月15日、1月15日，上開有期徒刑合併定應執行刑
    1年8月後，甫於97年3月19日縮短刑期假釋出監，而於97年5
    月13日因保護管束期滿執行完畢。詎其仍未悔改，竟基於施
    用第一、二級毒品海洛因、甲基安非他命之犯意，於97年6
    月6日凌晨時許，在不詳地點，將海洛因、甲基安非他命一
    起放入玻璃球以火燒烤吸食其產生之煙霧而同時施用第一、
    二級毒品海洛因、甲基安非他命1次。嗣於97年6月6日18時3
    0分許，為警經黃國民同意對臺北縣中和市○○街143巷106
    弄28號14樓實施搜索，甲○○同時在場，經其同意採集尿液
    送驗，始查知上情。
二、案經臺北縣政府警察局板橋分局報告臺灣板橋地方法院檢察
    署陳請臺灣高等法院檢察署令轉臺灣臺北地方法院檢察署檢
    察官偵查起訴。
    理  由
一、前開事實，業經被告甲○○本院準備程序及審理時坦承不諱
    （詳本院卷第28頁背面、第30頁背面、第31頁、第32頁），
    又有被告為警查獲當日經警採尿送驗結果，甲基安非他命及
    嗎啡均呈陽性反應，有臺北縣政府警察局板橋分局偵辦毒品
    危害防制條例案被移送人姓名及代碼對照表、臺灣檢驗科技
    股份有限公司濫用藥物檢驗報告各1紙附卷可稽（詳臺灣板
    橋地方法院檢察署97年度毒偵字第5148號卷第26頁、第22頁
    ），足見被告自白同時施用第一級毒品海洛因及第二級毒品
    甲基安非他命之犯罪情節屬實。
二、按毒品危害防制條例第20條、第23條將施用毒品之刑事處遇
    程序，區分為「初犯」及「5年內再犯」、「5年後再犯」。
    依其立法理由之說明：「初犯」，經觀察、勒戒或強制戒治
    後，應為不起訴處分或不付審理之裁定；經觀察、勒戒或強
    制戒治執行完畢釋放後，「5年內再犯」者，因其再犯率甚
    高，原實施之觀察、勒戒及強制戒治既已無法收其實效，爰
    依法追訴或裁定交付審理。至於經觀察、勒戒或強制戒治執
    行完畢釋放後，「5年後再犯」者，前所實施之觀察、勒戒
    或強制戒治已足以遮斷其施用毒品之毒癮，為期自新及協助
    其斷除毒癮，仍適用「初犯」規定，先經觀察、勒戒或強制
    戒治之程序。從而依修正後之規定，僅限於「初犯」及「5
    年後再犯」二種情形，始應先經觀察、勒戒或強制戒治程序
    。倘被告於5年內已再犯，經依法追訴處罰，縱其第3次（或
    第3次以上）再度施用毒品之時間，在初犯經觀察、勒戒或
    強制戒治執行完畢釋放5年以後，已不合於「5年後再犯」之
    規定，且因已於「5年內再犯」，顯見其再犯率甚高，原實
    施觀察、勒戒或強制戒治，已無法收其實效，即依該條例第
    10條處罰（最高法院95年第7次刑事庭會議決議參照）。本
    件被告曾因施用毒品案件，經裁定送觀察勒戒執行完畢釋放
    ，其於執行完畢釋放後5年內，再犯毒品危害防制條例第10
    條第1項、第2項之罪，分別經法院判處有期徒刑1年、7月，
    經減刑為6月、3月又15日與被告另犯之贓物罪合併定應執行
    刑有期徒刑1年8月，有臺灣高等法院被告前案紀錄表1份附
    卷可查，依照前開說明，被告已非「初犯」，亦不合於「5
    年後再犯」之規定，不再適用毒品危害防制條例第20條第1
    項，而應依法逕予追訴處罰。綜上，本案事證明確，被告犯
    行洵堪認定，應予依法論科。
三、核被告所為，係犯毒品危害防制條例第10條第1項之施用第
    一級毒品罪及第10條第2項之施用第二級毒品罪，其施用前
    持有毒品之行為，為施用毒品之階段行為，不另論罪。被告
    係以一行為而觸犯前開2罪，依想像競合犯之規定，從一重
    論以施用第一級毒品罪。被告前有事實欄所載因犯罪科刑、
    執行之前案紀錄，有臺灣高等法院被告前案紀錄表在卷可憑
    ，其於前案有期徒刑執行完畢後，五年以內故意再犯本案有
    期徒刑以上之罪，為累犯，依刑法第47條第1項規定，加重
    其刑。爰審酌被告犯罪後坦承犯行，態度良好，惟前因施用
    毒品案件，經執行觀察、勒戒及法院判處罪刑執行完畢後，
    仍未戒除施用毒品惡習，足見素行不佳，意志力薄弱，及其
    施用之時間及次數、所生自我戕害之結果等一切情狀，量處
    如主文所示之刑。被告使用過之玻璃球1個，因未扣案，且
    據被告供述業已丟棄而不知何在（詳本院卷第31頁），為免
    執行困難，爰不併予宣告沒收，附此敘明。
據上論斷，應依刑事訴訟法第273條之1第1項、第299條第1項前
段，毒品危害防制條例第10條第1項、第2項，刑法第11條前段、
第55條、第47條第1項，判決如主文。
本案經檢察官申心蓓到庭執行職務。
中    華    民    國    97    年    10    月    20    日
                  刑事第十三庭  法  官  張文俊
以上正本證明與原本無異。
如不服本判決，應於判決送達後10日內，向本院提出上訴狀（應
附繕本及理由）。
                                書記官  陳鳳瀴
中    華    民    國    97    年    10    月    20    日
附錄本案論罪科刑法條全文：
毒品危害防制條例第10條：
施用第一級毒品者，處六月以上五年以下有期徒刑。
施用第二級毒品者，處三年以下有期徒刑。


司法院資訊處製作；財團法人民間司法改革基金會備份。
